【裁判字號】    90,易,425
【裁判日期】    900814
【裁判案由】    恐嚇
【裁判全文】
臺灣基隆地方法院刑事判決                            九十年度易字第四二五號
    公  訴  人  臺灣基隆地方法院檢察署檢察官
    被      告  己○○
右列被告因恐嚇案件，經檢察官提起公訴 (九十年度偵字第一六七一號)，本院判決
如左：
    主  文
己○○以加害身體之事，恐嚇他人致生危害於安全，處拘役伍拾日，如易科罰金以參
佰元折算壹日，緩刑參年。
    事  實
一、己○○於民國九十年三月二十六日生，與友人賴柏林、乙○○、丁○○在胡國龍
    家中飲酒後，因胡國龍、乙○○欲至台北縣金山鄉金山高級中學（下稱「金山高
    中」）接女兒及女友下課，遂由胡國龍駕駛自用小客車，附載己○○、賴柏林、
    乙○○、丁○○前往金山高中。於同日十六時許，己○○見金山高中仍未下課，
    竟與丁○○至乙○○女友蔡妤茜就讀之三○二教室，而丁○○在教室外等候，己○○逕行進入教室內，向當時正在上課之導師丙○○要求帶走蔡妤茜，適金山高
    中學務主任戊○○行經該處，而將己○○、丁○○勸離教室，要求其等在校門外
    等候下課。惟己○○竟因而心生不滿，於同日十六時十分許金山高中放學，戊○○與金山高中人事主任甲○○下班，欲一同開車離校，俟走至校門口時，己○○
    即趨前與戊○○爭吵，並向戊○○握拳作勢並恫稱：「你給我小心一點」等語，
    致戊○○心生畏懼，致生危害於其安全。
二、案經被害人戊○○訴由台北縣警察局金山分局報請台灣基隆地方法院檢察署檢察
    官偵查起訴。
    理  由
一、訊據被告己○○固承認於右揭時地與被害人戊○○發生口角，惟矢口否認有恐嚇
    行為，辯稱當時其與朋友下樓準備到車內，劉主任過來，用手指著被告等人，其
    以為被害人在罵人，遂下車與之爭論，問劉主任指什麼，但並未恫嚇要被害人小
    心一點等語。
二、惟告訴人戊○○對被告右揭恐嚇犯行指訴甚詳，且證人即當時在場之金山高中人
    事主任亦具結證稱被告確有貼近被害人且說你給我小心一點。又證人即當時與被
    告同至該校之丁○○雖稱當時很吵，其未聽清楚被告有無言語恫嚇，但當時確實
    發生衝突，且被告說話時態度很兇等語，而丁○○為被告之友人，既猶證稱當時
    被告有以兇惡之言語對待被害人，足見告訴人戊○○及證人甲○○之指述，應非
   無的放矢，堪認與事實相符。至於另外與被告一同前往該校之胡國龍、乙○○雖
    亦於檢察官偵查中證稱未聽見被告有上開恫嚇言語，惟其等係被告友人，供述不
    免迴護，且其等亦僅證稱未聽見上開言語，亦並非證明確無其事，是其等證詞亦
    難採取對被告為有利之認定。而本件被告犯罪之積極事證已甚為充分，所辯無非
    畏罪之詞，尚難採信，其犯行應堪認定。
三、核被告以你給我小心一點等加害他人身體之言語恫嚇他人之行為，係犯刑法第三
    百零五條之恐嚇罪。審酌被告素行尚屬正常，此次係因酒後一時失慮觸法，惟其
    行為之行徑囂張，妨害校園安寧，情節非輕，而犯後供述避重就輕等一切情狀，
    量處如主文所示之刑，並諭知易科罰金之折算標準。末查被告前未曾受有期徒刑
    以上刑之宣告，有台灣基隆地方法院檢察署刑案資料查註紀錄表及本院被告全國
    前案紀錄表在卷可按，與刑法第七十四條第一款之規定相符，其係因一時行為失
    控而犯法，犯後亦取得被害人諒解，經被害人表示不再追究，堪認被告經此刑之
    宣告應知所警惕而無再犯之虞，本院認被告前述宣告刑以暫不執行之當，爰併予
    宣告緩刑三年，以勵自新。
四、據上論斷，應依刑事訴訟法第二百九十九條第一項前段、刑法第三百零五條、第
    四十一條、第七十四條第一款、罰金罰鍰提高標準條例第一條前段、第二條，判
    決如主文。
本案經檢察官劉嶽承到庭執行職務
中    華    民    國      九十        年      八      月      十四    日
                                      臺灣基隆地方法院刑事第二庭
                                          法  官  黃  麟  倫
右正本證明與原本無異。
對於本件判決如有不服，應於收受送達後十日內，向本院提出上訴書狀，上訴於臺灣
高等法院，並按他造當事人之人數附具繕本。
                                          書記官  許  世  賢
中    華    民    國      九十        年      八      月      十四    日
附論罪科刑依據之法條：
刑法第三百零五條
以加害生命、身體、自由、名譽、財產之事恐嚇他人，致生危害於安全者，處二年以
下有期徒刑、拘役或三百元以下罰金。


司法院資訊處製作；財團法人民間司法改革基金會備份。
